【裁判字號】    97,交聲,253
【裁判日期】    970619
【裁判案由】    聲明異議
【裁判全文】
臺灣高雄地方法院交通事件裁定         97年度交聲字第253號
原處分機關  高雄市政府交通局
異  議  人
即受處分人  甲○○
上列受處分人因違反道路交通管理處罰條例案件，對於高雄市政
府交通局民國97年1 月14日所為之處分（原處分：高市交裁字第
裁32-B00000000號），聲明異議，本院裁定如下：
    主      文
異議駁回。
    理      由
一、本件異議意旨略以：異議人於民國（下同）96年11月23日騎
    機車載妻子自友人家中回到家後，警員跟進家裡要求酒測，
    經儀器測出異議人呼氣酒精濃度為每公升0.27毫克（mg/l）
    ，警員當場開立舉發違反道路交通管理事件通知單並扣重型
    機車1 輛，異議人遭裁處罰鍰新臺幣（下同）1 萬5 千元、
    吊扣駕照12個月及施以道安講習。惟異議人已回到家中未肇
    事，友人家距離異議人家中僅0.2 公里，且依規定呼氣酒精
    濃度在0.27mg/l以下者，得以勸導免予舉發，爰聲明異議，
    請求考量上情，撤銷原處分等語。
二、按汽車（包括機器腳踏車）駕駛人，駕駛汽車經測試檢定，
    酒精濃度超過規定標準者，處1 萬5 千元以上6 萬元以下罰
    鍰，並當場移置保管該汽車及吊扣其駕駛執照1 年。又汽車
    駕駛人，有第35條第1 項規定之情形者，應接受道路交通安
    全講習。道路交通管理處罰條例第35條第1 項第1 款、第24
    條第1 項第2 款分別定有明文。另依違反道路交通管理事件
    統一裁罰基準及處理細則第12條第1 項第12款規定，行為人
    駕駛汽車經測試檢定，其吐氣所含酒精濃度超過規定之標準
    值未逾每公升0.02毫克，而未嚴重危害交通安全、秩序或發
    生交通事故，且情節輕微，以不舉發為適當者，交通勤務警
    察或依法令執行交通稽查任務人員得對其施以勸導，免予舉
    發。
三、經查，異議人即受處分人甲○○於96年11月23日21時12分許
    ，酒後騎乘車號NLO-045 號重型機車搭載其妻返家，因為警
    測得呼氣酒精濃度達每公升0.27毫克，經警掣單舉發，並經
    原處分機關以違反道路交通管理處罰條例第35條第1 項第1
    款、第24條第1 項第2 款規定（汽車駕駛人酒精濃度超過規
    定標準）為由，裁處罰鍰1 萬5 千元、吊扣駕照12個月及施
    以道路交通安全講習之事實，為異議人所自承，並有高雄市
    政府警察局舉發違反道路交通管理事件通知單、高雄市政府
    交通局違反道路交通管理事件裁決書、呼氣酒精濃度測試單
    、呼氣酒精測試器檢定合格證書各1 份在卷可稽，堪認屬實
    。至異議人雖辯稱其情節輕微，呼氣酒精濃度在0.27mg/l以
    下，依法勸導即可，免予舉發云云；惟查，經本院向高雄市
    政府警察局交通警察大隊查詢本件為何決定開單舉發而非僅
    予勸導，交通警察大隊回覆稱：異議人酒後駕車未戴安全帽
    且載其妻行車不穩，有危害交通安全之虞，經員警攔檢後，
    不加理會加速逃離返家中進入廁所漱口，經員警等候加以勸
    說才出來配合酒測，酒測值為每公升0.27毫克等語。此有該
    交通警察大隊97年3 月11日高市警交三字第097006828 號函
    、交通違規陳情案件簽見表各1 份在卷可考。則異議人酒後
    騎車搭載他人，既已出現行車不穩之情形，遇警攔檢時又拒
    不接受指揮停車受檢，反而加速逃離返家，顯已嚴重危害交
    通安全、秩序，員警因此未僅施以勸導，而予舉發，自屬有
    據，異議人上開所辯，並不足採。從而，原處分機關參照道
    路交通管理處罰條例第9 條第1 項、違反道路交通管理事件
    統一裁罰基準表所規定之罰鍰金額標準，依道路交通管理處
    罰條例第35條第1 項第1 款、第24條第1 項第2 款規定，裁
    處異議人罰鍰1 萬5 千元、吊扣駕照12個月及施以道路交通
    安全講習，於法尚無不合，本件異議為無理由，應予駁回。
四、據上論斷，應依道路交通案件處理辦法第19條，裁定如主文
    。
中    華    民    國    97    年    6     月    19    日
                    交通法庭    法  官  楊筑婷
以上正本證明與原本無異。
如不服本裁定，應於收受送達後5 日內向本院提出抗告狀。
中    華    民    國    97    年    6     月    19    日
                                書記官  林靜慧


司法院資訊處製作；財團法人民間司法改革基金會備份。
